臺灣新北地方法院刑事判決
111年度簡上字第63號
上  訴  人 
即  被  告  林奕成



選任辯護人  賴建豪律師（法律扶助律師）
上列上訴人即被告因竊盜案件，不服本院於中華民國110年12月6
日所為110年度簡字第4116號第一審刑事簡易判決（聲請簡易判
決處刑案號：110年度偵字第26968號），提起上訴，本院管轄之
第二審合議庭判決如下：
    主      文
上訴駁回。
林奕成緩刑貳年，緩刑期間付保護管束，並應接受捌小時之法治
教育課程。
    事實及理由
一、本案經本院審理結果，認原審以被告林奕成係犯刑法第320
    條第1項之竊盜罪，處罰金新臺幣（下同）5,000元，如易服
    勞役，以1,000元折算1日，其認事用法均無違誤，量刑亦屬
    妥適，應予維持，爰均引用第一審刑事簡易判決（含聲請簡
    易判決處刑書）記載之事實、證據及理由（如附件）。
二、上訴意旨略以：希望判輕一點。另被告坦承全部犯行，惟被
    告為精神疾病患者，生活困苦無法負擔罰金，且無再犯之虞
    ，懇請給予緩刑之機會等語。
三、惟按刑罰係以行為人之責任為基礎，而刑事責任復具有個別
    性，因此法律授權事實審法院依犯罪行為人個別具體犯罪情
    節，審酌其不法內涵與責任嚴重程度，並衡量正義報應、預
    防犯罪與協助受刑人復歸社會等多元刑罰目的之實現，而為
    適當之裁量，此乃審判核心事項，故事實審法院在法定刑度
    範圍內裁量之宣告刑，倘其量刑已符合刑罰規範體系及目的
    ，於裁量權之行使無所逾越或濫用，即屬適法妥當，自不得
    任意指摘為違法，最高法院108年度台上字第2666號判決參
    照。經查，原審以被告犯罪事實明確，並審酌被告正值青壯
    ，不思以己力賺取所需，任意竊取他人財物，顯然欠缺尊重
    他人財產權之觀念，應予非難；兼衡其犯罪之動機、目的、
    手段、竊取財物之價值，及其素行、輕度身心障礙等身心健
    康狀況、自陳教育程度為大學肄業、家庭經濟狀況為勉持、
    職業為外送員、犯後坦承犯行之態度等一切情狀，量處上開
    罪刑，經核原審認事用法均無違誤，且業已審酌被告身心障
    礙之狀況，是被告以原審量刑過重為由上訴，並無理由，應
    予駁回。
四、被告未曾因故意犯罪受有期徒刑以上刑之宣告，有臺灣高等
    法院被告前案紀錄表在卷可參，其因一時失慮，致犯本罪，
    惟犯後始終坦承犯行，且告訴人遭竊之財物業已發還，本院
    信其經此偵、審程序及刑之宣告後，應能有所警惕，而無再
    犯之虞，因認所宣告之刑以暫不執行為適當，爰依刑法第74
    條第1項第1款規定，併予宣告緩刑2年，另為期被告建立正
    確法治觀念，復依刑法第74條第2項第8款規定，命被告應接
    受法治教育課程8小時，併依同法第93條第1項第2款規定，
    諭知被告應於緩刑期間付保護管束。至被告於本案緩刑期間
    ，若違反上開負擔情節重大者，足認原宣告之緩刑難收其預
    期效果，而有執行刑罰之必要者，得由檢察官聲請撤銷緩刑
    之宣告，併此敘明。
據上論斷，應依刑事訴訟法第455條之1第1項、第3項、第368條
、第373條，判決如主文。
本案經檢察官鄭淑壬偵查後聲請簡易判決處刑，檢察官秦嘉瑋於
本審到庭執行職務。
中　　華　　民　　國　　111 　年　　7 　　月　　20　　日
                  刑事第十二庭  審判長法  官  陳正偉
                                      法  官  鄭淳予
                                      法  官  陳志峯
以上正本核與原本無異。
不得上訴。
                                      書記官  喻誠德
中　　華　　民　　國　　111 　年　　7 　　月　　20　　日
附錄本案論罪科刑法條全文：
中華民國刑法第320條第1項
意圖為自己或第三人不法之所有，而竊取他人之動產者，為竊盜
罪，處5年以下有期徒刑、拘役或50萬元以下罰金。
附件：
臺灣新北地方法院刑事簡易判決　　　　110年度簡字第4116號
聲　請　人　臺灣新北地方檢察署檢察官
被　　　告　林奕成　男　民國00年00月00日生
                    身分證統一編號：Z000000000號
                    住○○市○○區○○路0段00巷0號2樓
                    居新北市○○區○○路0段00巷0號2樓
上列被告因竊盜案件，經檢察官聲請以簡易判決處刑（110年度
偵字第26968號），本院判決如下：
    主  文
林奕成犯竊盜罪，處罰金新臺幣伍仟元，如易服勞役，以新臺幣
壹仟元折算壹日。
    事實及理由
一、本件犯罪事實、證據及應適用之法條，除犯罪事實欄及證據
    並所犯法條欄所載「留淩崴」均應更正為「留浚崴」外，其
    餘均引用如附件檢察官聲請簡易判決處刑書所載。
二、爰以行為人之責任為基礎，審酌被告林奕成正值青壯，不思
    以己力賺取所需，任意竊取他人財物，顯然欠缺尊重他人財
    產權之觀念，應予非難；兼衡其犯罪之動機、目的、手段、
    竊取財物之價值，及其素行（見臺灣高等法院被告前案紀錄
    表）、輕度身心障礙等身心健康狀況（見偵卷第25、26頁所
    附之中華民國身心障礙證明、衛生福利部臺北醫院110年5月
    20日診斷證明書影本各1份）、自陳教育程度為大學肄業、
    家庭經濟狀況為勉持、職業為外送員（見偵卷第4頁）、犯
    後坦承犯行之態度等一切情狀，量處如主文所示之刑，並諭
    知如易服勞役之折算標準，以資懲儆。
三、至被告竊取之安全帽1頂，業經扣案並發還被害人即告訴人
    留浚崴，有贓物認領保管單1份在卷可佐（見偵卷第12頁）
    ，爰不予宣告沒收或追徵，併此敘明。
四、依刑事訴訟法第449條第1項前段、第3項、第454條第2項，
    刑法第320條第1項、第42條第3項前段，刑法施行法第1條之
    1第1項，逕以簡易判決處刑如主文。
五、如不服本判決，得自收受送達之日起20日內向本院提出上訴
    狀，上訴於本院第二審合議庭（須附繕本）。本案經檢察官
    鄭淑壬聲請以簡易判決處刑。
中　　華　　民　　國　 110　　年　　12　　月　　6 　　日
                  刑事第二十七庭  法  官  莊婷羽
上列正本證明與原本無異。
                                  書記官  張家瑋
中　　華　　民　　國　 110　　年　　12　　月　　8 　　日
 附錄本件論罪科刑法條：
中華民國刑法第320條第1項
意圖為自己或第三人不法之所有，而竊取他人之動產者，為竊盜
罪，處5年以下有期徒刑、拘役或50萬元以下罰金。
 附件：
臺灣新北地方檢察署檢察官聲請簡易判決處刑書
                                    110年度偵字第26968號
    被　　　告　林奕成　男　37歲（民國00年00月00日生）
                        住○○市○○區○○路0段00巷0號2
                        樓
                        國民身分證統一編號：Z000000000號
    選任辯護人  賴建豪律師
上列被告因竊盜案件，業經偵查終結，認為宜聲請以簡易判決處
刑，茲將犯罪事實及證據並所犯法條分敘如下：
        犯  罪  事  實
一、林奕成意圖為自己不法之所有，於民國110年3月14日3時52
    分許，在新北市三重區疏洪東路1段與三陽路路口旁之停車
    格，徒手竊取留淩崴所有並放置於其車牌號碼000-000號普
    通重型機車上之安全帽1頂（價值新臺幣2400元），得手後
    隨即離去。嗣留淩崴發覺遭竊，經報警循線查獲，並扣得上
    開安全帽1頂(業已發還留淩崴)。
二、案經留淩崴訴由新北市政府警察局三重分局報告偵辦。
        證  據  並  所  犯  法  條
一、上開犯罪事實，業據被告林奕成於警詢及偵查中坦承不諱，
    核與告訴人留淩崴於警詢時之指訴情節相符，復有新北市政
    府警察局三重分局扣押筆錄、扣押物品目錄表、贓物認領保
    管單各1份及監視器錄影畫面照片6張在卷可稽，足見被告自
    白與事實相符，其犯嫌已堪認定。
二、核被告所為，係犯刑法第320條第1項之竊盜罪嫌。
三、依刑事訴訟法第451條第1項聲請逕以簡易判決處刑。
    此　  致
臺灣新北地方法院
中　　華　　民　　國　 110　　年　　9 　　月　　28　　日
                              檢　察　官  鄭淑壬